【裁判字號】    88,訴,1277
【裁判日期】    890915
【裁判案由】    麻藥管理條例
【裁判全文】
臺灣板橋地方法院刑事判決                        八十八年度訴字第一二七七號
    公  訴  人  臺灣板橋地方法院檢察署檢察官
    被      告  乙○○
    指定辯護人  甲○
右列被告因違反麻藥管理條例案件，經檢察官提起公訴（八十八年度偵字第一一三二
六號），甲○判決如左：
    主  文
乙○○無罪。
    理  由
一、公訴意旨略以：被告乙○○基於概括犯意，連續於民國（下同）八十六年十月上
    旬，在其臺北縣土城市○○路○段九三巷十五號住處樓下，以新臺幣（下同）一
    千元之價格，販賣第二級毒品甲基安非他命（以下稱安非他命）０．二公克予丙○○吸用。復於八十七年二月間在上址處所，前後五次以五千元代價販賣安非他
    命予戊○○吸用。嗣丙○○及戊○○經警查獲，始查悉上情，因認被告乙○○所
    為，涉犯麻醉藥品管理條例第十三條之一第二項第一款之非法販賣化學合成麻醉
    藥品罪嫌等語。
二、按犯罪事實應依証據認定之，無証據不得推定其犯罪事實，又被告之自白不得作
    為有罪判決之唯一證據，仍應調查其他必要之證據，以察是否與事實相符，刑事
    訴訟法第一百五十四條、第一百五十六條第二項分別定有明文。復按認定不利於
    被告之事實，須依積極證據，茍積極之證據不足為不利於被告事實之認定時，即
    應為有利於被告之認定，更不必有何有利之證據，最高法院著有三十年上字第八
    一六號判例甚明。本件公訴人認被告乙○○涉有右開販賣安非他命之犯行，無非
    係以證人戊○○於警訊中，及證人丙○○、己○○於檢察官偵查時之指述資為論
    據。被告乙○○於甲○審理時，經合法傳喚固未到庭陳述，惟據其前於調查時堅
    決否認有被訴之販賣安非他命犯行，辯稱：伊沒有販賣給戊○○，伊有與丙○○
    一起吸食，沒有向他收過錢，安非他命是向丁○○拿的，丁○○也沒有向伊收錢
    ，丁○○拿給伊之目的是要給伊吸食，地點有在土城市○○路○段三三巷伊女友
    家中、伊住處及丙○○家中等語。
三、經查：
  (一)證人丙○○於警訊時固供承：伊與乙○○第一次交易安非他命，時間為八十六年
    十月上旬（日期不詳），以伊所有之呼叫器0000000000號代號００與
    伊聯絡，伊以一千元購買安非他命一包毛重０˙二公克左右，交易地點為土城市
    ○○路○段三三巷十二弄十二號，第二次是與乙○○及其女友家琪（真實姓名年
    籍不詳）交易安非他命，時間也是在八十六年十月上旬（日期不詳），以一千元
    向他們二人購買一包安非他命毛重０˙二公克，交易地點為他們土城市○○路○
    段三三巷十二弄十二號二樓云云（見臺灣板橋地方法院檢察署八十七年度偵字第
    一二一０號偵卷第十四頁背面、第十五頁正面）。丙○○於八十七年一月五日案
    移檢察官偵訊時，雖仍指陳向被告購買安非他命，惟其時間及地點則供認：在八
    十六年十月上旬，因伊認識乙○○之女友而認識他，當天約在他家樓下，一千元
    買一小包，第二次乙○○拿了伊一千元就跑掉了，嗣於八十七年三月六日檢察官
    偵訊中供稱：（有向乙○○買過安非他命？）於八十六年十月上旬在土城市○○
    路○段三三巷十二弄十二號買過一次，一小包一千元云云（分見同上偵卷第四十
    頁正面、第六十一頁背面）。是以證人丙○○雖指述被告乙○○於八十六年十月
    上旬間涉有販賣安非他命犯行，惟就交易之次數、販賣人及地點等事項，其於警
    、偵訊中之供述，前後已有不一，且綜上證人丙○○所指述之交易地點，除於八
    十七年一月五日檢察官初次偵訊中，係供述在被告乙○○當時位於臺北縣土城市
    ○○路○段九三巷十五號住處樓下外，證人丙○○均指稱係在同縣市○○路○段
    三三巷十二弄十二號，與公訴人逕指被告於同縣市○○路○段九三巷十五號住處
    樓下販賣安非他命予證人丙○○，顯有不符，故證人丙○○之上揭指述，已非無
    瑕疵可言。
  (二)次查證人己○○於警訊中供陳：乙○○是他自己撥電話0000000號給伊男
    友丙○○，詢問是否需要，再到伊租賃房內販賣，向乙○○購買安非他命三次，
    第一次是於八十六年十一月下旬，在伊住處房內，第二次是於八十六年十一月下
    旬，在伊住處房內，第三次是於八十六年十二月七日，在伊住處房內，三次分別
    交付一千元、一千元及二千元給乙○○，伊均在場云云（見同上偵卷第八頁背面
    、第九頁背面）。己○○於八十七年一月五日連同丙○○一併移送檢察官偵訊時
    ，則答稱如丙○○之上揭供述以資附和，嗣於八十七年三月六日檢察官偵訊中供
    稱：伊與許偉傑是男女朋友，伊見過乙○○來伊住處一次云云（分見同上偵卷第
    四十頁背面、第六十二頁正面）。從而證人己○○警訊中既供明於被告三次前往
    其住處販賣安非他命時均在場，卻於檢察官偵訊中供稱僅見過被告來住處一次，
    其供述不無前後矛盾之處，已令人不免質疑其供述之可信性，再將其指述與證人
    丙○○上開指述互核結果，不論在販賣次數、時間、地點、聯絡方式及金額等事
    項，毫無相符之處甚為彰明，自難資為認定不利於被告之基礎，則公訴意旨謂證
    人丙○○、己○○於偵查時供述甚詳等語，顯有未當。
  (三)又查證人丙○○、己○○二人於甲○調查時均到庭，經甲○隔離訊問後證人己○○證稱：（是否向被告買過安非他命？）伊沒有向他買過，也沒有送給伊過，是
    伊男友向他買過二、三次，地點是伊位於土城市○○街之住處，時間應是警訊時
    所述之時間，伊忘記當時情形，伊確定丙○○曾跟他買過云云。證人丙○○則證
    陳：於八十六年十二月底時買過二、三次，都是一千元，地點土城市○○路○段
    三三巷十二弄十二號二樓，三次都在這裡，伊過去他家當面跟他講，一手交錢一
    手交貨云云（均見八十八年八月十八日訊問筆錄）。故證人己○○與丙○○於甲○調查時雖仍指述向被告購買安非他命，惟二人證述之上揭情節，互核仍有出入
    而難謂合，與渠等於警訊及檢察官偵訊時之前開指述，亦非無前後齟齬之瑕疵可
    言，均難據證人丙○○及己○○二人於警訊、檢察官偵查及甲○調查時前揭互核
    不一之指述，逕認被告確有非法販賣安非他命之犯行。
  (四)再查證人戊○○於警訊中固供稱：伊所得之安非他命均以每次每小包五千元之代
    價，向男子乙○○購得，交易地點在他住處，自八十七年二月份起，即開始向他
    購買，交易達四、五次之多云云（見臺灣臺北地方法院檢察署八十七年度偵字第
    一一００八號偵查卷第五頁背面、第六頁正面）。然檢察官於偵訊時並未再傳喚
    證人戊○○到庭查明，逕以證人戊○○上開警訊中供述資為論據。經甲○自臺灣
    臺北監獄提訊證人戊○○到庭具結證稱：（有無向乙○○購買安非他命？）沒有
    ，也沒有一起吸食過，伊沒跟乙○○購買安非他命等語（見八十八年八月十八日
    訊問筆錄）。是以證人戊○○有無向被告購買安非他命之情事，其於警訊及甲○
    調查時供述已互核不符，且警方根據證人戊○○警訊之指述，向檢察官申請搜索
    票前往被告乙○○住處搜索，復未查獲任何與販賣安非他命犯行有關之物證，有
    扣押證明筆錄（收據）乙紙附卷可按，意即並無其他證據可資佐證被告確有公訴
    人指訴販賣安非他命予證人戊○○之犯行，自不能以證人戊○○於甲○調查時亦
    否認之警訊中供述，資為認定被告有此部分之販賣安非他命犯行。
  (五)綜右所述，證人戊○○於警訊，及證人丙○○、己○○二人於警訊、檢察官偵訊
    及甲○調查時之供述，有前後供述互核不符之處，均已如前述，渠等之指述顯有
    瑕疵而難以遽信，且本件復未一併查獲供被告乙○○販賣用之安非他命或所得之
    財物可資佐證，故揆諸前揭規定及判例之意旨，尚難僅憑上揭有瑕疵之指述，逕
    認被告確有販賣安非他命之犯行，被告堅詞否認有販賣安非他命之犯行，應堪採
    信。至於被告另自白曾無償提供安非他命與證人丙○○一起吸食等語，雖不無涉
    犯轉讓安非他命罪嫌之虞，然因證人丙○○始終未供稱被告曾有無償提供安非他
    命之行為，復經甲○遍閱全卷之證據資料，除被告之上揭自白外，均未見有何可
    資為證明被告之自白與事實相符之補強證據。此外，甲○復查無其他積極證據足
    資證明被告乙○○確有被訴之販賣安非他命犯行，揆諸前揭規定及判例之意旨，
    本件不能證明被告犯罪，甲○依法當應為無罪之諭知。
四、被告乙○○於甲○審理時經合法傳喚無正當理由不到庭，甲○認本件係應諭知無
    罪之案件，爰依刑事訴訟法第三百零六條之規定，不待其陳述逕行判決，併予敘
    明。
據上論斷，應依刑事訴訟法第三百零一條第一項前段、第三百零六條，判決如主文。
本件經檢察官郭緯中到庭執行職務
中      華      民      國      八十九      年      九    月    十五    日
                                臺灣板橋地方法院刑事第三庭
                                      法  官    陳志揚
右正本證明與原本無異。
如不服本判決，應於判決送達後十日內向甲○提出上訴狀 (應附繕本) ，上訴於
臺灣高等法院。
                                      書記官    陳慶樹
中      華      民      國      八十九      年    九    月  二十六    日


司法院資訊處製作；財團法人民間司法改革基金會備份。
